---
title: "Лабораторная работа №4. Статические карты"
author: "Кочетков Николай"
date: "4/6/2021"
output: html_document
---
### Вариант 11. Центральный федеральный округ, любой показатель из раздела «Промышленное производство»


Инициализируем карту - хороплет

```{r, echo=FALSE, message=FALSE}
#подключим необходимые библиотеки
library('R.utils')               # gunzip() для распаковки архивов 
library('sp')                    # функция spplot()
library('ggplot2')               # функция ggplot()
library('RColorBrewer')          # цветовые палитры
require('rgdal')                 # функция readOGR()
library('broom')                 # функция tidy()
require('dplyr')                 # функция join()
library('scales')                # функция pretty_breaks()
library('mapproj')               # проекции для карт
library('gpclib')
library('maptools')
library('gpclib')
# включаем остальные пакеты
require('plyr')                  # функция join()
library('mapproj')               # работа с проекциями карт
library('scales')                # функция pretty_breaks()
```

Загрузим с https://gadm.org/download_country_v3.html
```{r}
# разархивируем их
unzip("data/gadm36_RUS_shp.zip", exdir = "data/Адм-территориальные границы РФ")
dir("./data/Адм-территориальные границы РФ/")

```




```{r}


Regions1 <- readOGR("./data/Адм-территориальные границы РФ/gadm36_RUS_1.shp", encoding = "UTF-8", stringsAsFactors = F)
#Загрузив данные стало понятно, что нужная нам с административныни территориальными границами находится в файле gadm36_RUS_1.shp,
#так как карта загрузилась с "with 83 features". Ровно столько, сколько у нас регионов
#Проверим то, как выглядит эта карта


plot(Regions1, main ='Границы областей', asp =1.8) 
slotNames(Regions1)
#Извлечем из всех областей центральный федеральный округ

df.central.reg_idx <- c(43, 44, 7, 8, 79, 19, 67, 72, 76, 52, 23, 33, 37, 39, 59, 64, 81, 70)
length(df.central.reg_idx)
df.central.region.map <- Regions1[df.central.reg_idx,  ]
plot(df.central.region.map, main ='Центральный округ', asp =1.8) 



```


## Подготовка данных для построенния карты 
Добавим на карту центрального федерального округа данные о месте занимаемом областью по производству пива за 2011 год.
```{r}
df.central.2010 <- read.csv2("./data/df.central.beer.2010.csv", stringsAsFactors = F) %>%     
                                                          select(RegName, BeerPlace)


#подправим данные связанные с г. Москва, так как в поле NL_NAME_1 стоит NA
df.central.region.map@data[1, "NL_NAME_1"] <- "г. Москва"
df.central.region.map@data <- merge(df.central.region.map@data, df.central.2010, by.x = "NL_NAME_1", by.y = "RegName")



```

## Карта хороплет построенная функцией spplot()
```{r}
library(RColorBrewer)
mypalette <- colorRampPalette(c('whitesmoke', 'coral3'))


spplot(df.central.region.map, "BeerPlace", 
       col.regions = mypalette(16), 
       col  = "coral4", 
       main ="Место занимаемое регионом по производству пива. 2010 год",
       panel = function(x, y, z, subscripts, ...) {
         panel.polygonsplot(x, y, z, subscripts, ...)
         sp.text(coordinates(df.central.region.map),
                 df.central.region.map$NAME_1[subscripts])
       }
)
```






## Карта хороплет построенная функцией ggplot()

```{r}
df.central.2011 <- read.csv2("./data/df.central.beer.2011.csv", stringsAsFactors = F) %>%     
                                                          select(RegName, BeerPlace)
colnames(df.central.2011) <- c("id", "BeerPlace")
gpclibPermit()
central.region.map <- Regions1[df.central.reg_idx,  ]
central.region.map@data[1, "NL_NAME_1"] <- "г. Москва"
central.region.map@data$id <- central.region.map@data$NL_NAME_1
central.region.map.points <- fortify(central.region.map , region = "id")
central.region.map.points.df <- join(central.region.map.points, central.region.map@data, by = "id")

central.region.df <- join(central.region.map.points.df, df.central.2011, by = "id")
names(central.region.df)
centroids.df <- as.data.frame(coordinates(central.region.map))
centroids.df$id <- central.region.map$id
colnames(centroids.df) <-c('long', 'lat', 'id')

gp <- ggplot() + 
  geom_polygon(data = central.region.df, 
               aes(long, lat, group = group,
                   fill = BeerPlace)) + 
  geom_path(data = central.region.df, aes(long, lat, group = group),
            color = 'coral4') + 
  coord_map(projection = 'gilbert') + 
  scale_fill_distiller(palette = 'OrRd',
                       direction = 1,
                       breaks = pretty_breaks(n = 5)) + 
  labs(x = "Долгота", y = "Широта",
       title = "Место занимаемое регионом по производству пива. 2011 год") + 
  geom_text(data = centroids.df, aes(long, lat, label = id))

gp
```

