---
title: "Untitled"
author: "Kochetkov Nikolai"
date: "19/04/2021"
output: html_document
---

```{r setup, include=FALSE}
knitr::opts_chunk$set(echo = TRUE)
```

## Задание

# 1. Картограмма с таблицей стран мира по показателю из базы Всемирного банка
#   (интерактивная картограмма из примера).
# 2. Карта с маркерами или с радиусами, построенная по набору данных с Портала
#    открытых данных РФ.
# WDI: любой показатель из раздела "Health" (Гендерное неравенство). Портал
#открытых данных: Сведения о местах нахождения многоквартирных жилых домов, в
#которых осуществлен капитальный ремонт, по Краснодарскому краю (id: 2308078236-18dom), взять только расположенные в городе Краснодар

```{r}
library('httr')
library('jsonlite')
library('XML')
library('RCurl')
library('WDI')
library('data.table')

```

# Life expectancy at birth, total (years)

```{r}
# Индикатор показателя
indicator.code <- 'SP.DYN.LE00.IN'

# Парсим данные с WDI
data <- data.table(WDI(indicator = indicator.code, start = 2019, end = 2019))

# Загружаем данные в csv файл
write.csv(data, file = './data/Health_WDI.csv', row.names = F)
```

